【裁判字號】    90,交自,11
【裁判日期】    901225
【裁判案由】    過失傷害
【裁判全文】
臺灣臺南地方法院刑事判決                            九十年度交自字第一一號
    自  訴  人  乙○○
    代  理  人  侯清治律師
    被      告  甲○○
右列被告因過失傷害案件，經自訴人提起自訴，本院判決如左：
    主  文
甲○○因過失傷害人，處拘役肆拾日，如易科罰金，以參佰元折算壹日。
    事  實
一、甲○○於民國九十年二月十一日七時十分許，駕駛車牌號碼ＧＮ—３８３５號自
    用小客車，沿南北向之台南市○○路二八八巷（路寬四．七公尺）由南往北方向
    行駛，行經該巷與裕農路三五０巷之無號誌交岔路口時，本應注意車輛行至無號
    誌之交岔路口，其行向為支線道車應暫停讓幹線道車先行，而依當時情形，又無
    不能注意之情事，其能注意竟疏於注意，未暫停讓東西向之裕農路二八八巷（路
    寬七．二公尺）幹線道車先行仍逕自行駛，適於同一時、地，乙○○無照騎乘車
    牌號碼ＶＡＱ─２２７號輕型機車，沿東西向之裕農路二八八巷由西向東駛出，
    本應注意駕駛之車前狀況，隨時採取必要之安全措施及行車行經無號誌之交岔路
    口，應減速慢行，作隨時停車之準備，而依當時情形，又無不能注意之情事，詎
    乙○○其能注意竟亦疏於注意，仍以時速三十公里之速度急馳，致與甲○○所駕
    駛之前該自小客車於上開交岔路口發生碰撞，而人車倒地，乙○○並因而受有右
    脛腓骨骨折、右骨骨幹及轉子間骨折之傷害。
二、案經乙○○提起自訴。
    理  由
一、右揭事實，業據被告甲○○於本院審理中供承不諱，核與自訴人乙○○指訴之情
    節相符，復有道路交通事故調查報告表影本一紙、道路交通事故現場蒐證照片十
    二幀、台南市警察局舉發違反道路交通管理事件通知單影本二紙、奇美醫學中心
    診斷證明書影本一紙在卷可資佐證。按行車行經無號誌之交岔路口，應減速慢行
    ，作隨時停車之準備；又汽車（含機車）行駛時，駕駛人應注意車前狀況，並隨
    時採取必要之安全措施；且車輛行至無號誌之交岔路口，支線道車應暫停讓幹線
    道車先行，道路交通安全規則第九十三條第一項第四款、第九十四條第三項、第
    一百零二條第一項第二款分別定有明文。查被告領有小型普通車駕照，為有駕駛
    經驗之人，對於上開交通安全規則自知之甚稔，而自訴人乙○○未考領機車駕照
    ，自不得行駛機車，此俱為其等應注意之事項，而肇事當時係天候晴朗、日間自
    然光線、視距良好、市區巷道○○○路面、無標線、無號誌岔路口、限速四十公
    里，有前開道路交通事故調查報告表載明可考，據此判斷，足見依當時狀況被告
    及自訴人乙○○客觀上均並無不能注意之情狀，詎被告甲○○應注意且能注意其
    行向為支線道車應暫停讓幹線道車先行，竟疏於注意未暫停讓東西向之裕農路二
    八八巷幹線道車先行仍逕自行駛，自訴人乙○○亦應注意且能注意其本身不能行
    駛機車竟仍行駛，且行車行經無號誌之交岔路口，應減速慢行，作隨時停車之準
    備，竟疏未注意仍以時速三十公里之速度急駛及未注意車前狀況，作隨時停車之
    準備，致與甲○○所駕駛之上開自小客車發生撞擊肇事而人車倒地受傷，被告及
    乙○○自有違前開規定之注意義務，其二人均顯有過失，臺灣省台南區車輛行車
    事故鑑定委員會亦同此認定，並鑑定被告為肇事主因，乙○○為肇事次因，有該
    委員會南鑑字第九００二三二號鑑定意見書在卷可憑。而被告之過失行為與自訴
    人乙○○所受上開傷害之間，顯有相當因果關係，亦無疑義。從而，本件事證已
    甚明確，被告之過失傷害犯行，堪以認定。
二、按稱重傷害者，謂係以毀敗視能、聽能、語能、味能、嗅能、或一肢以上之機能
    或生殖機能或其他於身體或健康有重大不治或難治之傷害而言，刑法第十條第四
    項第一至六款分別定有明文。而所謂其他於身體或健康有重大不治或難治之傷害
    ，係指傷害重大，且不能治療或難於治療者而言，故傷害雖屬不治或難治，如於
    人之身體或健康無重大影響者，仍非本款所稱之重傷。查本件自訴人所受之傷害
    依前揭診斷書之記載係：「右脛腓骨骨折、右骨骨幹及轉子間骨折」，經本院向
    該醫學中心函查自訴人之傷害癒後狀況結果，自訴人前開傷害依恢復狀況需有九
    個月以上之時間乙節，有財團法人奇美醫院九十年九月十七日（九十）奇醫字第
    四七四八一號函檢附之病情摘要及病歷在卷可憑，是自訴人所受者既非屬不治或
    難治之傷害，尚非前揭規定所稱之重傷，故核被告甲○○所為，係犯刑法第二百
    八十四條第一項前段之過失傷害罪，自訴意旨認應依同條項後段之過失重傷害罪
    處斷，尚有未洽，惟起訴事實相同，爰依法變更起訴法條，併予敘明。爰審酌被
    告之品行、應負過失責任之程度及其為肇事主因、造成告訴人乙○○傷害之結果
    、肇事後尚未與告訴人達成民事上之和解，及被告於犯後尚能坦認犯行頗有悔意
    等一切情狀，量處如主文所示之刑，並諭知易科罰金之折算標準，以資懲儆。
據上論斷，應依刑事訴訟法第三百四十三條、第二百九十九條第一項前段、第三百條
，刑法第二百八十四條第一項前段、第四十一條第一項前段，罰金罰鍰提高標準條例
第一條前段、第二條，判決如主文。
中    華    民    國      九十      年      十二      月     二十五     日
                                      臺灣臺南地方法院交通法庭
                                          法  官    張  瑛  宗
右正本證明與原本無異。
如不服本判決，應於判決送達後十日內，向本院提出上訴狀。
                                          書記官    廖  明  娟
中    華    民    國      九十      年      十二      月     二十五     日
附錄論罪科刑法條：
刑法第二百八十四條第一項
因過失傷害人者，處六月以下有期徒刑、拘役或五百元以下罰金，致重傷
者，處一年以下有期徒刑、拘役或五百元以下罰金。


司法院資訊處製作；財團法人民間司法改革基金會備份。
